臺灣雲林地方法院刑事判決
110年度訴字第262號
公  訴  人  臺灣雲林地方檢察署檢察官
被      告  曾至彬


指定辯護人  蔡金保律師
上列被告因違反毒品危害防制條例案件，經檢察官提起公訴（10
9年度偵字第7723號、110年度偵字第2690號），本院判決如下：
    主  文
甲○○犯意圖販賣而持有第三級毒品而混合二種以上之毒品罪，處
有期徒刑參年捌月。
扣案如附表編號1至3「沒收之物」欄所示之物，均沒收之。
    事  實
一、甲○○明知愷他命(Ketamine)、4-甲基甲基卡西酮(4-Methylm
    ethcathinone、Mephedrone、4-MMC)、甲基-N,N-二甲基卡
    西酮(Methy1-N, N-Dimethylcathinone)、硝甲西泮(Nimeta
    zepam)屬毒品危害防制條例第2條第2項第3款之第三級毒品
    ，及硝西泮(Nitrazepam)屬毒品危害防制條例第第2條第2項
    第4款之第四級毒品，依法不得非法持有（第三級、第四級
    毒品不得達純質淨重5公克以上）、意圖販賣而持有，基於
    供己施用及意圖販賣而持有第三級毒品愷他命、混合第三級
    、第四級毒品咖啡包之犯意，自民國109年11月9日下午2時
    許起，在嘉義歌神KTV，向真實姓名、年籍不詳、綽號「阿
    猴」之人，陸續購入含有上開第三級、第四級毒品之混合型
    毒品咖啡包與第三級毒品愷他命而持有之，伺機對外販售予
    不特定人。惟未及賣出，即經警持本院核發之搜索票，於10
    9年11月12日凌晨2時13分許，在雲林縣○○鎮○○路0段000號前
    ，甲○○所有之車牌號碼000-0000號自用小客車內扣得如附表
    所示之物，而查悉上情。
二、案經臺中市政府警察局大雅分局報告臺灣雲林地方檢察署檢
    察官偵查起訴。　　
    理  由
一、認定犯罪事實所憑之證據及理由
    訊據被告甲○○固坦承持有如附表編號1至3所示混合型毒品咖
    啡包、愷他命之事實，惟矢口否認有何意圖販賣而持有第三
    、四級毒品之事實，辯稱：我買毒品咖啡包、愷他命都是要
    自己吃，我沒有賣，羈押開庭時我說「咖啡包有朋友會跟我
    買」，是因為要收押我會怕，當然說有，因為我想快點出去
    云云（本院卷第82頁、第83頁、第112頁）。經查：
  ㈠被告自109年11月9日下午2時許起，在嘉義歌神KTV，向「阿
    猴」陸續購入含有上開第三級、第四級毒品之混合型毒品咖
    啡包與愷他命而持有之。嗣警持本院核發之搜索票，於109
    年11月12日凌晨2時13分許，在雲林縣○○鎮○○路0段000號前
    ，被告所有之車牌號碼000-0000號自用小客車內扣得如附表
    所示之物，有本院109年聲搜字第622號搜索票影本1紙、臺
    中市政府警察局大雅分局偵查隊搜索扣押筆錄暨扣押物品目
    錄表1份、現場照片5張在卷可稽（警805號卷第13頁、第35
    頁至第43頁、第67頁至第69頁），又扣案如附表編號1至3所
    示之物分別檢出如「鑑定結果」欄所示第三級、第四級毒品
    成分，有附表編號1至3「卷證出處」欄所示鑑定書在卷可查
    ，且為被告所不爭執，此部分事實，首堪認定。
  ㈡被告於偵查中，109年11月12日法官羈押訊問時供稱：(問：
    檢察官認為本件你涉嫌販賣第二級、第三級毒品，或至少涉
    嫌意圖販賣而持有第二級、第三級毒品，你有承認嗎？)我
    是放著，但還沒有賣，我有要賣的意思。(問：你所謂有要
    賣的意思是說你買的毒品很大量，你自己1個人吃不完，你
    才要賣？)我是放著，也是有朋友會向我買。(問：這些毒品
    有一部分是你自己吃，如果有人跟你買，你也會賣給他？)
    是的。我就承認我有賣，這些東西是我還沒賣出去的，我放
    在車上還沒去賣，沒有人問我。(問：這些毒品你購入後，
    你打算如何販賣？)毒品1包我賣3、400，打算1包賺100至15
    0元。(問：你買這些咖啡包和K他命分別花多少錢？)咖啡包
    新臺幣(下同)8,500元，K他命我是買5至10克，1克約1,400
    元左右。(問：你這一次就是有買K他命進來準備要賣，你之
    前有賣成功？)都沒有賣成功，買回來吃比較多，看有沒有
    人要跟我買，有人的話我就賣給他們等語(聲羈卷第27頁至
    第32頁)。被告經訊問後，法院裁定交保、限制住居，嗣於1
    10年4月1日，檢察官訊問被告是否承認本件「持有」及「意
    圖販賣而持有」三級毒品罪嫌時，被告亦供稱承認並簽名(
    偵卷第127頁、第128頁)。觀諸於本院羈押訊問時，乃是一
    問一答之方式，被告逐一敘明其有要賣的意思、看有沒有人
    要買、1包打算賣多少、賺多少等語確實，又訊問時被告有
    辯護人陪同在庭，辯護人並已先閱卷且與被告討論等情，有
    前開訊問筆錄1份在卷可參，復由被告回答之文字內容，足
    認其係基於自由意志陳述，並無因公權力壓力而不得不回答
    之情境。此外，被告於法院訊問後隔約4月餘，人身自由未
    受拘束之情況下，於檢察官訊問時仍坦承意圖販賣而持有第
    三級毒品罪嫌，從而，被告雖辯稱：因為要收押會怕始稱想
    要販賣云云，顯屬無稽。換言之，若被告未意圖販賣而持有
    第三級、第四級毒品，其當無可能於法院及檢察官訊問時2
    度承認而自陷於意圖販賣而持有毒品重罪之不利情境，應屬
    明確。至被告雖於上開法院訊問時一度另稱：(問：今日有
    扣到76包咖啡包、9包K他命，你打算賣哪一種？)我賣K而已
    ，咖啡包是自己吃的云云，然被告前開自陳愷他命1克約花1
    ,400元購買，而毒品「1包」其打算賣3、400元，可知其打
    算賣3、400元之毒品即是指毒品咖啡包甚明，故被告稱咖啡
    包是自己吃等語，顯然前後矛盾，無足採信。　　
  ㈢被告於審判中雖改稱扣案毒品都是自己吃云云，惟衡以近年
    來毒品之濫用，危害國民健康與社會安定日益嚴重，治安機
    關對於販賣或施用毒品之犯罪行為，無不嚴加查緝，若僅供
    己施用，酌量購入即可，大量購買，不但須先支付龐大資金
    ，亦有藏匿不慎而遭檢警發現之風險，依常理而言，一般施
    用者應無甘冒毒品變質平添損失以及易遭查獲之風險而持有
    如此龐大數量毒品之理，故如非有利可圖，當無甘冒巨大風
    險，大量購入囤積之理。況且，被告於警詢供稱扣案愷他命
    、咖啡包都是自己所有，供自己施用，愷他命1包可以施用7
    次，1天施用4、5包，咖啡包沒有固定施用，1次1包等語(警
    卷第27頁)；於偵查中又改稱扣案76包咖啡包是老闆丙○○寄
    放的，扣案9包愷他命是向丙○○買的等語(偵卷第14頁)；審
    判中再稱：扣案愷他命、咖啡包都是自己買來自己吃，(問
    ：【咖啡包】1包可以用多久？)吃一下下就沒有了，(問：
    愷他命1包分幾次用？)一下下就沒有了，(問：一下下是幾
    次？)很久的事情了我忘記了等語(本院卷第85頁)。是被告
    對於是否為供己施用而購入乙節說法前後不一，就施用頻率
    、次數亦含糊其辭，避重就輕，已難遽採。且被告於遭查獲
    後採尿送驗結果，僅檢出愷他命陽性反應，而無毒品咖啡包
    內第三級、第四級毒品反應，是採尿結果亦難支持被告供稱
    因單純施用而購入毒品咖啡包之說詞。
  ㈣再者，若欲供己施用，衡情應藏放在住處或隱密處所，避免
    攜帶外出增加遺失或遭警查獲之風險，但被告卻在其所駕駛
    車輛上遭查獲大量毒品，顯與一般施用者之常情未合。被告
    雖辯稱其要吃都會帶出門，不會在家吃等語(本院卷第191頁
    )，然如此僅需攜帶每次施用之數量即可，何以需要全部攜
    帶外出？此外，本案係因有民眾向警方檢舉曾在被告車上向
    被告購買毒品咖啡包與愷他命而開始偵查，被告於車上遭查
    獲毒品咖啡包與愷他命之情狀，與前開情資吻合，更足認其
    應係將扣案毒品放置在車內伺機販賣，較為合理。末佐以本
    案扣案咖啡包76包、愷他命9包，數量不少，且毒品種類不
    只一種，與一般單純施用毒品者僅持有零星毒品之情形有別
    ，由扣案毒品數量、種類等情觀之，顯非僅供被告自己施用
    ，足認被告具有企圖販賣予他人牟利之犯意甚明。
　㈤綜上所述，被告前開辯解顯屬卸責之詞，不足採信。被告意
    圖販賣而購入如附表編號1至3所示毒品，然尚未對外銷售，
    亦無向外行銷之著手販賣行為，即遭警查獲，事證明確，其
    犯行堪以認定，應依法論科。
二、論罪科刑之理由
  ㈠109年7月15日修正施行之毒品危害防制條例增定第9條第3項
    規定：「犯前5條之罪（即毒品危害防制條例第4條至第8條
    ）而混合2種以上之毒品者，適用其中最高級別毒品之法定
    刑，並加重其刑至二分之一。」該條項所稱之「混合」，係
    指將2種以上之毒品摻雜調合，無從區分而言（如置於同一
    包裝）。考其立法目的，係因目前毒品查緝實務，施用混合
    毒品之型態日益繁多，且因混合毒品之成分複雜，施用後所
    造成之危險性及致死率均高於施用單一種類者，為加強遏止
    混合毒品之擴散，爰增定犯毒品危害防制條例第4條至第8條
    之罪，而有混合2種以上毒品之情形者，加重其刑至二分之
    一。此規定係就犯罪類型變更之個別犯罪行為予以加重，當
    屬刑法分則加重之性質而成為另一獨立之罪。經查，被告意
    圖販賣而持有之毒品咖啡包，經送鑑定結果確混合第三級毒
    品4-甲基甲基卡西酮、甲基-N,N-二甲基卡西酮、硝甲西泮
    、第四級毒品硝西泮成分，均係同一包裝內摻雜調合有2種
    以上之毒品，自屬該條項所稱之混合2種以上之毒品，而有
    該規定之適用。
  ㈡核被告所為，係犯毒品危害防制條例第9條第3項、第5條第3
    項、第4項之意圖販賣而持有第三級、第四級毒品而混合二
    種以上毒品罪與毒品危害防制條例第5條第3項之意圖販賣而
    持有第三級毒品罪。被告意圖販賣而持有第三級毒品純質淨
    重5公克以上之低度行為，應為其意圖販賣而持有之高度行
    為所吸收，不另論罪。又被告意圖販賣而持有第四級毒品部
    分，因屬微量無法檢驗純質淨重，復無積極證據證明已達當
    時刑事處罰之純質淨重5公克以上，是被告持有第四級毒品
    部分，自不構成犯罪而無為意圖販賣而持有犯行所吸收，附
    此敘明。
  ㈢起訴書認被告僅涉犯毒品危害防制條例第5條第3項之意圖販
    賣而持有第三級毒品罪，容有誤會，惟其基本社會事實同一
    ，且本院於審理時，業已當庭告知被告前開罪名（本院卷第
    182頁），無礙於被告防禦權之行使，爰依刑事訴訟法第300
    條規定，變更起訴法條。
  ㈣被告以意圖販賣而持有之一行為，同時觸犯數罪名，為想像
　　競合犯，應依刑法第55條前段規定，從一重之意圖販賣而持
　　有第三級毒品而混合二種以上之毒品罪處斷。
  ㈤被告意圖販賣混合二種以上之毒品，應依毒品危害防制條例
    第9條第3項規定，加重其刑。
  ㈥毒品危害防制條例第17條第2項規定：「犯第4條至第8條之罪
    於偵查及歷次審判中均自白者，減輕其刑。」查被告雖於偵
    查中曾自白意圖販賣而持有第三級毒品犯行，惟於審判中否
    認犯行，即無從適用前開規定減輕其刑，併予敘明。
  ㈦爰審酌被告明知各類型毒品對於身體健康均有戕害，竟無視
    政府杜絕毒品犯罪之禁令，意圖販賣而持有第三級、第四級
    毒品犯行，且購入毒品之數量非微，倘流入市面，潛在危險
    性不低，幸未及賣出即為警查獲，尚未對社會大眾產生具體
    之損害等情節，復考量被告於偵查中坦承犯行，惟於審判時
    改稱僅供己施用而購入，另參以被告有妨害秩序、妨害自由
    、傷害等前科，有臺灣高等法院被告前案紀錄表1份在卷可
    參(本院卷第163頁至第166頁)，是其素行非佳，與被告自陳
    國中肄業、育有2名子女，目前開店賣釣魚相關器具，月收
    入4萬多元等一切情狀(本院卷第192頁、第193頁)，量處如
    主文所示之刑。
三、沒收
  ⒈扣案如附表編號1至3所示之含有第三級、第四級毒品成分咖
    啡包及愷他命，均屬違禁物，而存放上開毒品之包裝袋與其
    內毒品難以完全析離，復無析離之實益及必要，應併視為違
    禁物，均應依刑法第38條第1項規定，不問屬於犯罪行為人
    與否，諭知沒收。
　⒉另扣案如附表編號4至6所示之物，無證據證明與本案有關，故不予宣告沒收。　　
據上論斷，應依刑事訴訟法第299條第1項前段、第300條，毒品
危害防制條例第5條第3項、第4項、第9條第3項，刑法第11條前
段、第38條第1項，判決如主文。
本案經檢察官乙○○提起公訴；檢察官蔡少勳、黃立夫到庭執行職
務。
中    華    民    國    110   年    12    月     7    日
                  刑事第二庭  審判長法  官    王紹銘                                        法  官    簡鈺昕                                         法  官    黃麗竹
以上正本證明與原本無異。
如不服本判決應於收受判決後 20 日內向本院提出上訴書狀，並
應敘述具體理由；其未敘述上訴理由者，應於上訴期間屆滿後20
 日內向本院補提理由書（均須按他造當事人之人數附繕本）。
「切勿逕送上級法院」。
                                     書記官    黃巧吟
中　　華　　民　　國　　110 　年　　12　　月　　 8  　日
附錄本案論罪科刑法條全文：
毒品危害防制條例第5條
意圖販賣而持有第一級毒品者，處無期徒刑或10年以上有期徒刑
，得併科新臺幣7百萬元以下罰金。
意圖販賣而持有第二級毒品者，處5年以上有期徒刑，得併科新
臺幣5百萬元以下罰金。
意圖販賣而持有第三級毒品者，處3年以上10年以下有期徒刑，
得併科新臺幣3百萬元以下罰金。
意圖販賣而持有第四級毒品或專供製造、施用毒品之器具者，處
1年以上7年以下有期徒刑，得併科新臺幣1百萬元以下罰金。
毒品危害防制條例第9條
成年人對未成年人販賣毒品或犯前三條之罪者，依各該條項規定
加重其刑至二分之一。
明知為懷胎婦女而對之販賣毒品或犯前三條之罪者，亦同。
犯前五條之罪而混合二種以上之毒品者，適用其中最高級別毒品
之法定刑，並加重其刑至二分之一。

附表：本案扣案物
編號 物品名稱 數量 鑑定結果 沒收之物 卷證出處 1 標示「BAPE」藍色包裝（內含黃色粉末） 75包 ⒈檢出第三級毒品4-甲基甲基卡西酮、甲基-N,N-二甲基卡西酮、第四級毒品硝西泮。 ⒉推估含4-甲基甲基卡西酮之驗前總純質淨重約15公克。  標示「BAPE」藍色包裝毒品咖啡包柒拾伍包(含包裝袋柒拾伍只) ⒈臺中市政府警察局大雅分局偵查隊搜索扣押筆錄暨扣押物品目錄表（警805號卷第35頁至第43頁） ⒉內政部警政署刑事警察局110年1月22日刑鑑字第1098029938號鑑定書、衛生福利部草屯療養院草療鑑字第1091100231號鑑驗書（偵第7723號卷第69頁至第109頁）  2 標示「AAPE」紅橙迷彩色包裝（內含淡黃色粉末） 1包 ⒈檢出第三級毒品4-甲基甲基卡西酮、甲基-N,N-二甲基卡西酮、硝甲西泮、第四級毒品硝西泮。 ⒉4-甲基甲基卡西酮，驗前純質淨重約0.25公克。  標示「AAPE」紅橙迷彩色包裝毒品咖啡包壹包(含包裝袋壹只)    3 晶體 9包 ⒈檢出第三級毒品愷他命。 ⒉驗餘淨重合計4.0176公克、總純質淨重4.3224公克。 愷他命玖包(含包裝袋玖只) ⒈臺中市政府警察局大雅分局偵查隊搜索扣押筆錄暨扣押物品目錄表（警805號卷第35頁至第43頁） ⒉衛生福利部草屯療養院草療鑑字第1091100289號鑑驗書（偵第7723號卷第115頁至第119頁） 4 K盤 1個 無 無 臺中市政府警察局大雅分局偵查隊搜索扣押筆錄暨扣押物品目錄表（警805號卷第35頁至第43頁）   5 現金（新臺幣） 71,500元 無 無   6 iPhone行動電話（搭配門號0000000000號SIM卡1張） 1支 無 無